---
title: "6조 2번 과제 - House Prices Prediction Dataset"
output: html_notebook
---

reference
https://www.kaggle.com/maestroyi/house-prices-prediction-with-r-to-korean

# 패키지설치
```{r}
install.packages("ggplot2")
install.packages("knitr")
install.packages("plyr")
install.packages("dplyr")
install.packages("corrplot")
install.packages("caret")
install.packages("gridExtra")
install.packages("scales")
install.packages("Rmisc")
install.packages("ggrepel")
library(ggplot2)
library(knitr)
library(plyr)
library(dplyr)
library(corrplot)
library(caret)
library(gridExtra)
library(scales)
library(Rmisc)
library(ggrepel)

train <- read.csv("train.csv") #파일불러오기
test <- read.csv("test.csv")
```

# 행의수, 열의수 확인
```{r}
dim(train)
```
# 컬럼명 확인
```{r}
str(train)
```

# 후에 submission을 위해 test의 id는 벡터에 두고, 변수는 삭제한다.
```{r}
test_labels <- test$Id  
test$Id <- NULL
train$Id <- NULL
```

# 컬럼별 결측치 수 확인
```{r}
colSums(is.na(all))
```

# rbind 사전 작업으로 변수 개수 맞추기 위해 SalePrice 변수 생성
```{r}
test$SalePrice <- NA     
all <- rbind(train, test)
dim(all)
```
id변수제외하고 79개의 독립변수와 1개의 종속변수가 있음.

차트를 보면 오른쪽으로 치우친 분포임. 이건 소수의 사람이 고가의 집에 영향을 끼치는 것으로 보임.

rbind 과정중 all에는 test의 SalePrice를 전부 NA로 넣었다. 그래서 is.na로 결측치 제외한 데이터를 로드하고 x축의 scale을 적용해서 차트를 만들었다.

#SalePrice 분포
```{r}
ggplot(data = all[!is.na(all$SalePrice),], 
       aes(x = SalePrice)) +
  geom_histogram(fill = 'blue', binwidth = 10000) +
  scale_x_continuous(breaks = 
                       seq(0, 800000, by = 100000),                           labels = comma) 
#0~80만까지 10만 단위로 x축 표현(구분자 ,)
```

# 요약값 확인
```{r}
summary(train$SalePrice) 
```
75%까지의 분포가 21만대 안에서 이뤄지며, 평균은 18만, 중위값은 16만이다. 


SalePrice와 양의 상관 관계를 가진 10개의 numeric 변수를 선정한다.(상관 계수 0.5 이상)
```{r}
# index 벡터 numeric 변수 저장
numericVars <- which(sapply(all, is.numeric)) 
#이름 명명하여 변수 생성
numericVarNames <- names(numericVars) 
#개수 출력
cat('There are', length(numericVars), 'numeric variables')
```

```{r}
# 모든 numeric 변수의 상관 계수
all_numVar <- all[, numericVars]
cor_numVar <- cor(all_numVar, 
                  use='pairwise.complete.obs') 
```
```{r}
# SalePrice와의 상관 계수 내림차순으로 정렬
cor_sorted <- as.matrix(sort(cor_numVar[, 'SalePrice'],                                           decreasing = TRUE))
# 상관 계수가 큰 변수만을 선택 (0.5이상)
CorHigh <- names(which(apply(cor_sorted, 1, 
                             function(x) abs(x) > 0.5)))
cor_numVar <- cor_numVar[CorHigh, CorHigh]

```

#correlation plot 그리기
```{r}
corrplot.mixed(cor_numVar, 
               tl.col = 'black',   # 변수명 색깔
               tl.pos = 'lt',      # 변수명 왼쪽 표시
               number.cex = .7)    # matrix안 상관계수 text 크기
```
이 중에서 상관 관계가 가장 높은 2개 독립 변수 
‘OverallQual’, ‘GrLivArea’를 시각화하겠다. 
(’GrLivArea’는 지하실 제외한 지상의 면적이다.
‘OverallQual’는 집의 전반적인 완성도(1~10)를 의미함) 

다중공선성을 clear하게 하는 것 또한 한가지 이슈이다. 
예를 들어, ’GarageCars’ 와 ‘GarageArea’의 상관 계수는 매우 높은 0.89이며 이 수치는 ’SalePrice’와도 유사하게 높다. 

SalePrice와 0.5 이상의 상관 계수를 가진 변수들은 이렇다. ’TotalBsmtSF’ - ‘1stFlrSF’ - ‘FullBath’ - ‘TotRmsAbvGrd’ - ‘YearBuilt’ - ‘YearRemodAdd’.

numeric 변수중 SalePrice와 상관 계수가 가장 큰(0.79) 변수이며, 집의 전반적인 재료와 마감의 평가로 수치는 1(아주 낮은) ~ 10(아주 높은)까지이다


# boxplot (‘OverallQual’-’SalePrice’)
```{r}
ggplot(data = all[!is.na(all$SalePrice),], 
       aes(x = factor(OverallQual), y = SalePrice)) +
  geom_boxplot(col = 'blue') + labs(x = 'Overall Quality') +
  scale_y_continuous(breaks = seq(0, 800000, by = 100000))
```
SalePrice와 Overall Quality간은 양의 상관 관계를 보이며, 전반적으로 상향 곡선의 형태이다. 이상치는 특출난 값은 보이지 않는다. 후에 아웃라이어의 후보가 있다면, 4 등급의 비싼 집일 것이다.

#scatter plot ('GrlvArea'-'SalesPrice')
```{r}
ggplot(data = all[!is.na(all$SalePrice),], 
       aes(x = GrLivArea, y = SalePrice)) +
       geom_point(col = 'blue') + 
       geom_smooth(method = 'lm', se = FALSE, 
                   color = 'black', aes(group = 1)) +
        scale_y_continuous(breaks = seq(0, 800000, by = 1000000), 
                           ) +
        geom_text_repel(aes(label =                
                      ifelse(all$GrLivArea[!is.na(all$SalePrice)] >4500,
                             rownames(all), '')))
#price 4500이상 텍스트 표기
```
numeric 변수중 SalePrice와 상관 계수가 두 번째로 큰 변수(0.71)이며, 많은 관측치가 있지만 큰 집은 일반적으로 비싸다.
면적 대비 가격이 낮은 두 개의 이상치 같은 것이 보인다.(524, 1299번). 위험할 수 있기에 이것을 아웃라이어로 배제하는건 아직 안하겠다. 예를 들어 Overall Quality의 낮은 등급은 낮은 가격을 설명하지만, 보이는 바와 같이 2채의 집은 실제적으로 최고 등급의 집이다. 따라서 1299, 524 두 채의 집은 일단 이상치 후보로 두기로 한다.

# 결측치가 포함된 독립변수 34개 수정하기
# 결측치 포함된 변수 확인
다른 변수와 유의미한 관계를 갖는 변수를 찾는다면, 그룹핑 하기
결측치는 character 타입은 integer 타입으로 변환했고, 순서형 변수나 순서가 없는 범주형은 factor로 변환했다. ‘one-hot-encoding’(model.matrix 함수)을 써서 factor를 numeric으로 변환할 것이다.
```{r}
# 모든 결측치 변수 생성
NAcol <- which(colSums(is.na(all)) > 0)  
#결측치 변수 별로 내림차순 정렬
sort(colSums(sapply(all[NAcol], is.na)), decreasing = TRUE) 
```
```{r}
cat('There are', length(NAcol), 'columns with missing values')
```
'SalePrice'제외하고 34개의 독립 변수에서 NA를 수정해야함.
```{r}
#PoolQC
all$PoolQC[is.na(all$PoolQC)] <- 'None'  #결측치에 none채우기
Qualities <- c('None' = 0, 'Po' = 1, 'Fa' = 2, 'TA' = 3, 'Gd' = 4, 'Ex' = 5)
all$PoolQC <- as.integer(revalue(all$PoolQC, Qualities))#순서형 변환
table(all$PoolQC)
#PoolQC와 비슷한 PoolArea 처리
all[all$PoolArea > 0 & all$PoolQC == 0, c('PoolArea', 'PoolQC', 'OverallQual')]
all$PoolQC[2421] <- 2
all$PoolQC[2504] <- 3
all$PoolQC[2600] <- 2
```

```{r}
#Miscellanuous feature 
all$MiscFeature[is.na(all$MiscFeature)] <- 'None'  #결측치 'None' 치환
all$MiscFeature <- as.factor(all$MiscFeature) #factor변환

ggplot(all[!is.na(all$SalePrice),], aes(x = MiscFeature, y = SalePrice)) +
  geom_bar(stat = 'summary', fun.y = 'median', fill = 'blue') +
  scale_y_continuous(breaks = seq(0, 800000, by = 100000), labels = comma) +
  geom_label(stat = 'count', aes(label = ..count.., y = ..count..)) #막대 그래프 count 라벨링
```

```{r}
table(all$MiscFeature)
```
빈도를 볼 때, 그 변수는 무의미해 보인다. 헛간이 있는 낮은 가격은 ’no Garage’일 것이라 추측한다. 테니스 코트가 있는 집은 비싸고, 단 한 곳 뿐이었다.


```{r}
#alley
all$Alley[is.na(all$Alley)] <- 'None'
all$Alley <- as.factor(all$Alley)
ggplot(all[!is.na(all$SalePrice),], aes(x = Alley, y = SalePrice)) + 
  geom_bar(stat = 'summary', fun.y = 'median', fill = 'blue') +
  scale_y_continuous(breaks = seq(0, 200000, by = 50000), labels = comma)

```

```{r}
table(all$Alley)
```
```{r}
#Fence
all$Fence[is.na(all$Fence)] <- 'None'
table(all$Fence)

```
```{r}
all[!is.na(all$SalePrice),] %>% 
  group_by(Fence) %>%  #Fence 그룹핑
  summarise(median = median(SalePrice), counts = n()) #Fence변수의 price 중위값, 개수 확인
all$Fence <- as.factor(all$Fence)  #Fence가 순서형 변수가 아니어서 factor 타입으로 변환
```

```{r}
#Fireplace quality
all$FireplaceQu[is.na(all$FireplaceQu)] <- 'None'
all$FireplaceQu <- as.integer(revalue(all$FireplaceQu, Qualities))
table(all$FireplaceQu)
table(all$Fireplaces)   #Fireplaces의 범주별 개수 확인
```
FireplaceQu 결측치의 수는 fireplaces 변수가 0인 수와 일치한다. 이건 이 결측치를 ’no fireplace’로 바꾸는데 무리가 없다는 걸 말한다. 이건 순서형 범주이고, Pool Quality를 위해 이전에 만들어둔 Qulaites 벡터를 쓰겠다.
```{r}
sum(table(all$Fireplaces)) #합산한 개수가 변수의 총 개수와 같은지 확인
```

```{r}
# LotFrontage: Linear feet of street connected to property
ggplot(all[!is.na(all$LotFrontage),], 
       aes(x = as.factor(Neighborhood), y = LotFrontage)) +
       geom_bar(stat = 'summary', fun.y = 'median', fill = 'blue') + 
       theme(axis.text.x = element_text(angle = 45, hjust = 1)) # Text 45도 기울기, 높이는 1로 설정
```

```{r}
#상기 확인된 결측치를 반복문을 돌려 모두 대체하겠다.
for (i in 1:nrow(all)) {
        if(is.na(all$LotFrontage[i])){
          all$LotFrontage[i] <- as.integer(median(all$LotFrontage[all$Neighborhood==all$Neighborhood[i]],
                                                  na.rm = TRUE))
        }
}
```

```{r}
#LotShape: General shape of property 
all$LotShape <- as.integer(revalue(all$LotShape, c('IR3' = 0, 'IR2' = 1, 'IR1' = 2, 'Reg' = 3)))
table(all$LotShape)
```
```{r}
sum(table(all$LotShape))
```
```{r}
# LotConfig: Lot configuration
ggplot(all[!is.na(all$SalePrice),], aes(x = as.factor(LotConfig), y = SalePrice)) +
  geom_bar(stat = 'summary', fun.y = 'median', fill = 'blue') +
  scale_y_continuous(breaks = seq(0, 800000, by = 100000), labels = comma) +
  geom_label(stat = 'count', aes(label = ..count.., y = ..count..))
```
```{r}
all$LotConfig <- as.factor(all$LotConfig)
table(all$LotConfig)
```
```{r}
sum(table(all$LotConfig))
```
```{r}
all$GarageYrBlt[is.na(all$GarageYrBlt)] <- all$YearBuilt[is.na(all$GarageYrBlt)]
```
결측치의 개수는 2개 변수(GarageCars, GarageArea)가 1개, 1개 변수(GarageType)가 157개, 나머지 4개 변수가 159개이다. 먼저 159개의 결측치가 있는 ** GarageYrBlt:창고 건축년도 ** 의 결측치 값을 YearBuilt의 값으로 대체하겠다. (리모델링이나 증축을 하지 않은 YearBuilt의 default값이 YearReomdAdd 변수와 유사하다.)
결측치는 문자형 타입이며 ’no garage’를 의미하기에, 157개와 159개의 결측치를 가진 세 변수의 차이점을 찾아보겠다.
```{r}
#157개의 결측치가 159개 결측치의 변수와 동일한 관측치인지 확인해 보겠다.
length(which(is.na(all$GarageType) & is.na(all$GarageFinish) & is.na(all$GarageCond) & is.na(all$GarageQual)))
```

```{r}
#나머지 2개의 관측치를 찾아보겠다.
kable(all[!is.na(all$GarageType) & is.na(all$GarageFinish), 
          c('GarageCars', 'GarageArea', 'GarageType', 'GarageCond', 'GarageQual', 'GarageFinish')])
```
GarageType’의 157개 결측치는 ’GarageCondition’, ‘GarageQuality’, ’GarageFinish’에 있는 결측치를 나타낸다. 2127과 2577 두채의 다른 집을 찾았다. 2127은 창고가 있지만, 2577은 없는 것처럼 보인다. 즉 총 158개의 집이 창고가 없으며, 2127의 결측치는 159개 세 변수의 가장 많은 값으로 대체하겠다.
```{r}
# 최빈도 값으로 결측치 대체
all$GarageCond[2127] <- names(sort(-table(all$GarageCond)))[1]
all$GarageQual[2127] <- names(sort(-table(all$GarageQual)))[1]
all$GarageFinish[2127] <- names(sort(-table(all$GarageFinish)))[1]

# 대체 후 값 확인
kable(all[2127, c('GarageYrBlt', 'GarageCars', 'GarageArea', 'GarageType', 'GarageCond', 'GarageQual', 'GarageFinish')])
```
상기 두 변수 다 1개의 결측치가 있으며, 그건 2577 house이다. 이건 지금껏의 관측에서 찾아봤듯이 모든 Garage 변수에서 2577은 ’no Garage’를 나타낸다.
```{r}
# 2577 house에 값을 할당
all$GarageCars[2577] <- 0
all$GarageArea[2577] <- 0
all$GarageType[2577] <- NA

# 문자형 변수인 4 변수의 결측치가 모두 158개인지 확인해보겠다.
length(which(is.na(all$GarageType) & is.na(all$GarageFinish) & is.na(all$GarageCond) & is.na(all$GarageQual)))
```
4개의 문자형 변수는 Garage와 연관이 있으며 모든 셋에 158개의 동일한 결측치가 있고, 이건 “No Garage”를 의미한다. 이 섹션에서 이걸 수정했다.
```{r}
#GarageType
all$GarageType[is.na(all$GarageType)] <- 'No Garage'
all$GarageType <- as.factor(all$GarageType)
table(all$GarageType)
```

```{r}
# GarageFinish: Garage 인테리어 완료
all$GarageFinish[is.na(all$GarageFinish)] <- 'None'
Finish <- c('None' = 0, 'Unf' = 1, 'RFn' = 2, 'Fin' = 3) #문자형 수치형으로 변환
all$GarageFinish <- as.integer(revalue(all$GarageFinish, Finish))
table(all$GarageFinish)
```

```{r}
# GarageQual: Garage Quality 
all$GarageQual[is.na(all$GarageQual)] <- 'None'
all$GarageQual <- as.integer(revalue(all$GarageQual, Qualities))
table(all$GarageQual)
```

```{r}
# GarageCond: Garage condition
all$GarageCond[is.na(all$GarageCond)] <- 'None'
all$GarageCond <- as.integer(revalue(all$GarageCond, Qualities))
table(all$GarageCond)
```

```{r}
# 79개의 결측치가 80 이상의 결측치의 값과 동일한 관측치를 보이는지 확인하겠다.
length(which(is.na(all$BsmtQual) & is.na(all$BsmtCond) & is.na(all$BsmtExposure) & 
               is.na(all$BsmtFinType1) & is.na(all$BsmtFinType2)))

```

```{r}
# 추가 결측치 찾기: BsmtFinType1은 결측치가 아니지만, 다른 4개 변수들이 결측치인 경우
all[!is.na(all$BsmtFinType1) & (is.na(all$BsmtCond) | is.na(all$BsmtQual) | is.na(all$BsmtExposure) | is.na(all$BsmtFinType2)), 
    c('BsmtQual', 'BsmtCond', 'BsmtExposure', 'BsmtFinType1', 'BsmtFinType2')]
```
확인 결과, 79채가 지하실이 없는 것처럼 보인다. 그 중 9채는 중간 중간 결측치가 보이는데, 이건 각 변수를 내림차순으로 정렬해 가장 빈도수가 높은 값으로 대체하겠다.
```{r}
# 최빈도값으로 대체값 할당
all$BsmtFinType2[333] <- names(sort(-table(all$BsmtFinType2)))[1]
all$BsmtExposure[c(949, 1488, 2349)] <- names(sort(-table(all$BsmtExposure)))[1]
all$BsmtQual[c(2218,2219)] <- names(sort(-table(all$BsmtQual)))[1]
all$BsmtCond[c(2041, 2186, 2525)] <- names(sort(-table(all$BsmtCond)))[1]
```
79~82개의 결측치를 가진 5개 변수는 지하실이 없어 보여, factorize/ hot encode하겠다.
```{r}
all$BsmtQual[is.na(all$BsmtQual)] <- 'None'
all$BsmtQual <- as.integer(revalue(all$BsmtQual, Qualities))
table(all$BsmtQual)
```
```{r}
# BsmtCond: 지하실의 일반적인 상태로 본 등급
all$BsmtCond[is.na(all$BsmtCond)] <- 'None'
all$BsmtCond <- as.integer(revalue(all$BsmtCond, Qualities))
table(all$BsmtCond)
```
```{r}
#BsmtExposure: 벽이나 정원의 도보 적합도 수준
all$BsmtExposure[is.na(all$BsmtExposure)] <- 'None'
Exposure <- c('None' = 0, 'No' = 1, 'Mn' = 2, 'Av' = 3, 'Gd' = 4)

all$BsmtExposure <- as.integer(revalue(all$BsmtExposure, Exposure))
table(all$BsmtExposure)
```
```{r}
# BsmtFinType1: 지하실 완공 면적의 등급
all$BsmtFinType1[is.na(all$BsmtFinType1)] <- 'None'
Fintype <- c('None' = 0, 'Unf' = 1, 'LwQ' = 2, 'Rec' = 3, 'BLQ' = 4, 'ALQ' = 5, 'GLQ' = 6)

all$BsmtFinType1 <- as.integer(revalue(all$BsmtFinType1, Fintype))
table(all$BsmtFinType1)
```
```{r}
# BsmtFinType2: multiple type일 경우의 지하실 완공 면적 등급
all$BsmtFinType2[is.na(all$BsmtFinType2)] <- 'None'
all$BsmtFinType2 <- as.integer(revalue(all$BsmtFinType2, Fintype))
table(all$BsmtFinType2)
```
```{r}
# 상기에 관측했던 지하실이 없었던 79채를 참고하여 남은 결측치를 확인해보자
all[(is.na(all$BsmtFullBath) | is.na(all$BsmtHalfBath) | is.na(all$BsmtFinSF1) | 
       is.na(all$BsmtFinSF2) | is.na(all$BsmtUnfSF) | is.na(all$TotalBsmtSF)), 
    c('BsmtQual', 'BsmtFullBath', 'BsmtHalfBath', 'BsmtFinSF1', 'BsmtFinSF2', 'BsmtUnfSF', 'TotalBsmtSF')]
```
확인 결과 2채의 집에 결측치를 발견했고, 결측치는 0으로 대체하겠다.
```{r}
#BsmtFullBath: full bathrooms을 갖춘 지하실
all$BsmtFullBath[is.na(all$BsmtFullBath)] <- 0
table(all$BsmtFullBath)
```
```{r}
#BsmtHalfBath: half bathrooms을 갖춘 지하실
all$BsmtHalfBath[is.na(all$BsmtHalfBath)] <- 0
table(all$BsmtHalfBath)
```
```{r}
# 나머지 변수 전처리
all$BsmtFinSF1[is.na(all$BsmtFinSF1)] <- 0
all$BsmtFinSF2[is.na(all$BsmtFinSF2)] <- 0
all$BsmtUnfSF[is.na(all$BsmtUnfSF)] <- 0
all$TotalBsmtSF[is.na(all$TotalBsmtSF)] <- 0
```


```{r}
# 
install.packages("car")
library(car)
scatterplotMatrix(cor_numVar, pch=19, col="royalblue", cex=1.2,regLine=list(method=lm, lty=1, lwd=3, col="salmon"),smooth=list(smoother=loessLine, spread=FALSE, lty.smooth=1, lwd.smooth=3, col.smooth="forestgreen"),
main="sales Price")
```
변수별 분포와 선형 관계를 살펴 보았음.

```{r}
# 주성분분석
cor_numVar.m <- cor_numVar[2:11,2:11]
cor_numVar.m.pca <- prcomp(cor_numVar.m, scale. =T)  #단위가 다르므로 표준화
summary(cor_numVar.m.pca)

```
주성분분석을 시행했을때 주성분3개까지 사용시 종속변수를 81.6%까지 설명할 수있다는 결과가 나옴.
또한 주성분3개까지 표준편차(Standard deviation)의 제곱의 수치가 1이상임.

```{r}
screeplot(cor_numVar.m.pca, type="lines", pch=1, main="scree plot")
```
스크리그림을 그렸을때도 4이후 완만해져서 주성분을 3개까지 쓰는게 좋아보임.
```{r}
cor_numVar.m.pca$x[,1:2]
```
주성분 상위 3개가 'OverallQual ', 'GrLivArea', 'GarageCars '이므로 세 변수를 이용해서 선형회귀 분석함.
```{r}
# 다중선형회귀분석
lm <- lm(SalePrice ~ OverallQual + GrLivArea + GarageCars, data=all)
summary(lm)
```
SalePrice ~ OverallQual + GrLivArea + GarageCars 모델의
모든 독립변수는 p값이 매우 작으므로 모두 유의하다고 볼 수 있음. 이 모형의 설명력은 73.85%이며, 모델의 p값도 매우 작으므로 모델이 유의하다고 볼 수있음.

```{r}
install.packages('QuantPsyc')
library(QuantPsyc)
lm.beta(lm)
```
표준화계수 베타를 확인 해보았을때도 주성분분석을 했을때와 유사한 결과가 나왔음.



```{r}
#페널티 회귀분석(릿지)
install.packages('glmnet')
library('glmnet')
set.seed(123)

x <- all_numVar[,1:36]
x <- as.matrix(x)  #매트릭스로 변환
y <- all_numVar[,37]
y[is.na(y)] <- mean(y, na.rm=T) #y결측치 처리

cor_numVar.cv <- cv.glmnet(x=x, y=y, family="gaussian", alpha=0)
```
변수가 많아서  릿지 선택함-> 높은 분산을 가지는 상황에서 가장 잘 작동하기 때문, 분산은 크게 감소할 것임.
x는 숫자형 변수들, y는 SalesPrice로 릿지회귀모형을 만듦.
영향을 거의 미치지 않는 변수에 대하여 0에 가까운 가중치를 줌.
```{r}
plot(cor_numVar.cv)
```
최적의 람다값(MSE를 최소화하는 람다값)이 클수록 정규화가 많이 된 것인데 로그값이 8에 가까우므로 정규화가 많이 되었음


```{r}
best.lam <- cor_numVar.cv$lambda.min
log(best.lam)
```
최적의 람다는 4073.289
```{r}
out=glmnet(x,y,alpha=0)
a <- as.matrix(predict(out,type="coefficients",s=best.lam)[1:37,])
a <- sort(a)
```
여기서 회귀계수가 -에 가까운 것은 영향을 거의 미치지 않으므로 변수들을 제거하면 됨．
 OverallQual  TotRmsAbvGrd 두가지 제외하고 제거함.




